臺灣宜蘭地方法院刑事判決　　　　　　　　　　　　　　九十一年度易字第四五號
　　公　訴　人　臺灣宜蘭地方法院檢察署檢察官
　　被　　　告　丁○○
右列被告因竊盜案件，經檢察官提起公訴（九十年度偵字第三四三一號）及移送併辦
（九十一年度偵字第八三九號），本院判決如左：
    主  文
張欣偉連續攜帶兇器，毀越門扇竊盜，累犯，處有期徒刑壹年，扣案之螺絲起子壹把
沒收。
    事  實
一、丁○○前因違反麻醉藥品管理條例案件，前經本院以八十六年度易字第四○○號
    判決判處有期徒刑三月，甫於民國八十八年五月二十五日易科罰金執行完畢，詎
    仍不知悔改，基於意圖為自己不法所有之概括犯意，連續於附表所示之時間、地
    點內（侵入住宅部份均未告訴），竊取如附表所示被害人如附表所示之財物。嗣
    於九十年十一月二十九日中午十二時三十分許，在宜蘭縣頭城鎮武營社區內為警
    查獲，並扣得作案用之螺絲起子一把及所竊得之耳環四對、戒指五個、項鍊七條
    、手錶二隻、手機一支、十八Ｋ金戒指一個、墜子一個等物。
二、案經宜蘭縣警察局礁溪分局報請臺灣宜蘭地方法院檢察署檢察官偵查起訴及移送
    併辦。
    理  由
一、訊據被告對於右揭事實坦承不諱，核與被害人乙○○、戊○○、丙○○、己○○○、甲○○於警訊時證述失竊情節相符，此外，並有贓物認領保管單四紙附卷可
    稽。雖被害人丙○○於警訊中並稱：她所失竊的現金約新台幣（下同）六萬元等
    語，與被告於警、偵訊及本院審理時自承僅偷竊一萬多元不符。惟被害人丙○○
    於本院調查時證稱：她當天晚上六點多回家時發現家裡東西被偷，而詳細被偷金
    額她不確定，因為這些錢放置的位置分開，所以她無法確定有多少錢等語（參本
    院九十一年三月十五日訊問筆錄）。故本件被害人丙○○對於其失竊現金數額多
    寡本無法確定，參以被告於審理時亦自承該次竊盜犯行，則該失竊金額之數額多
    寡，亦無礙被告該次竊盜犯行之認定，被告對於竊得之金額應無虛構之可能。是
    本院認被害人失竊現金之數額，應以被告所自承之數額較為可信。從而綜上所述
    ，本件事證明確，被告竊盜犯行洵堪認定，應依法論科。
二、核被告所為，係犯刑法第三百二十條第一項之竊盜罪及同法第三百二十一條第一
    項第二款、第三款之加重竊盜罪。被告先後多次竊盜犯行，時間緊接，方法相同
    ，觸犯犯罪構成要件相同之罪，顯係基於概括犯意為之，應依刑法第五十六條連
    續犯之規定，論以一罪，並加重其刑。檢察官移送併案審理部分即九十一年度偵
    字第八三九號偵查案件與已起訴之事實有連續犯之裁判上一罪關係，為起訴效力
    所及，本院自得併予審理，附此敘明。查被告曾因麻醉藥品管理條例案件，經本
    院以八十六年度易字四○○號判決處有期徒刑三月，如易科罰金，以三百元折算
    一日確定，並於八十八年五月二十五日易科罰金執行完畢，有卷附台灣高等法院
    檢察署刑案紀錄簡復表及臺灣高等法院被告全國前按紀錄表各一件可按，其受有
    期徒刑之執行完畢，五年再犯有期徒刑以上之罪，為累犯，依法加重其刑，並遞
    加重之。爰審酌被告犯罪之目的、手段，犯罪所生之損害，及犯罪後坦承犯行，
    態度良好等一切情狀，量處如主文所示之刑，以示懲儆。扣案之螺絲起子一把，
    係屬被告所有，且供犯罪所用之物，業據其供明在卷，依法宣告沒收之。另扣案
    之老虎鉗子一把，因非供被告竊盜犯罪所用之物，爰不另為沒收之諭知，亦此敘
    明。
據上論斷，應依刑事訴訟法第二百九十九條第一項前段、刑法第五十六條、第三百二
十一條第一項第二款、第三款、第四十七條、第三十八條第一項第二款判決如主文。
本案經檢察官吳慧蘭到庭執行職務
中      華      民      國    九十一    年      四      月     十七     日
                                  臺灣宜蘭地方法院刑事第二庭
                                        審判長法  官  黃  永  勝
                                              法  官  郭  顏  毓
                                              法  官  辜  漢  忠
右正本證明與原本無異。
如不服本判決，應於判決送達後十日內向本院提出上訴狀( 應附繕本 )。
                                              書記官  林  秀  麗
中      華      民      國    九十一    年      四      月     十八     日
附表
┌──┬──────┬────┬───┬───────────┬────┐
│編號│  犯罪時間  │  地點  │被害人│  竊盜方式及竊得物品  │  備註  │
├──┼──────┼────┼───┼───────────┼────┤
│    │九十年十一月│宜蘭縣頭│      │於乙○○住處門鎖未鎖之│刑法第三│
│一  │十六日下午二│城鎮武營│      │時，侵入住宅竊取十八ｋ│百二十條│
│    │時許        │路十二巷│乙○○│金戒指一 只、純金項鍊 │第一項  │
│    │            │二號    │      │一條、純金領帶夾一個。│        │
│    │            │        │      │                      │        │
│    │            │        │      │                      │        │
├──┼──────┼────┼───┼───────────┼────┤
│    │九十年十一月│宜蘭縣頭│      │於戊○○住處門鎖未鎖之│刑法第三│
│    │十六日下午二│城鎮武營│      │時，侵入住宅竊取金牌一│百二十條│
│二  │時許        │路四十二│戊○○│面、手錶一支、手機一支│第一項  │
│    │            │巷四十四│      │及新台幣約一千元。    │        │
│    │            │號      │      │                      │        │
├──┼──────┼────┼───┼───────────┼────┤
│    │九十年十一月│宜蘭縣頭│      │以螺絲起子破壞大門門鎖│刑法第三│
│三  │二十日下午四│城鎮武營│丙○○│侵入住宅竊取新台幣約一│百二十一│
│    │時至五時許  │路六十一│      │萬元。                │條第一項│
│    │            │巷十三號│      │                      │第二款、│
│    │            │        │      │                      │第三款  │
├──┼──────┼────┼───┼───────────┼────┤
│    │九十年十一月│宜蘭縣頭│      │於己○○○住處大門門鎖│刑法第三│
│    │二十三日下午│城鎮青雲│張歐秀│未鎖之時，侵入住宅竊取│百二十條│
│四  │一時許      │路一二一│月    │耳環一對、戒指一只、項│第一項  │
│    │            │巷三十三│      │鍊一條、新台幣二萬元。│        │
│    │            │號      │      │                      │        │
├──┼──────┼────┼───┼───────────┼────┤
│    │九十一年三月│宜蘭縣頭│      │於加油站辦公室內竊取尤│刑法第三│
│五  │二十二日下午│城鎮加油│甲○○│芳讚支手機一支。      │百二十一│
│    │六時許      │站      │      │            │條第一項│
│    │            │        │      │                      │        │
└──┴──────┴────┴───┴───────────┴────┘
附錄本案論罪科刑法條全文：
刑法第三百二十條第一項
意圖為自己或第三人不法之所有，而竊取他人之動產者，為竊盜罪，處五年以下有期
徒刑、拘役或五百元以下罰金。
刑法第三百二十一條第一項第二款、第三款
犯竊盜罪而有左列情形之一者，處六月以上五年以下有期徒刑：
二  毀越門扇、牆垣或其他安全設備而犯之者。
三  攜帶兇器而犯之者。
